臺灣臺南地方法院刑事判決　　　　　　　 96年度易字第213號
公　訴　人　臺灣臺南地方法院檢察署檢察官
被　　　告　甲○○
　　　　　　丁○○
上列被告等因竊盜案件，經檢察官提起公訴（96年度偵字第2302
號），被告等就被訴事實為有罪之陳述，本院合議庭裁定由受命
法官獨任進行簡式審判程序，判決如下：
    主  文
甲○○竊盜，累犯，處有期徒刑月；又共同竊盜，累犯，處拘
役拾日，如易科罰金，以新臺幣壹仟元折算壹日；又共同攜帶
兇器竊盜，累犯，處有期徒刑柒月，扣案之油壓剪壹支、板手起
子肆支、螺絲起子肆支、老虎鉗子支，均沒收；又共同攜帶兇
器竊盜，累犯，處有期徒刑柒月，扣案之油壓剪壹支、板手起子
肆支、螺絲起子肆支、老虎鉗子支，均沒收。其所處有期徒刑
部分，應執行有期徒刑壹年月，扣案之油壓剪壹支、板手起子
肆支、螺絲起子肆支、老虎鉗子支，均沒收。
丁○○共同竊盜，處拘役貳拾日，如易科罰金，以新臺幣壹仟元
折算壹日；又共同攜帶兇器竊盜，處有期徒刑陸月，扣案之油壓
剪壹支、板手起子肆支、螺絲起子肆支、老虎鉗子支，均沒收
；又共同攜帶兇器竊盜，處有期徒刑陸月，扣案之油壓剪壹支、
板手起子肆支、螺絲起子肆支、老虎鉗子支，均沒收。其所處
有期徒刑部分，應執行有期徒刑玖月，扣案之油壓剪壹支、板手
起子肆支、螺絲起子肆支、老虎鉗子支，均沒收。
    事實及理由
一、犯罪事實：
    甲○○前於民國九十三年間因竊盜案件，經法院判處有期徒
    刑五月確定，甫於九十四年二月二十二日易科罰金繳清執行
    完畢。詎其仍不知悔改，又分別意圖為自己不法之所有，或
    與丁○○共同基於意圖為自己不法所有之犯意聯絡，於附表
    所示之時間、地點，或獨自一人或與丁○○共同徒手或共同
    攜帶甲○○所有客觀上可作為兇器使用之油壓剪一支、板手
    起子四支、螺絲起子四支、老虎鉗子三支，以如附表所示之
    方法，竊取如附表所示被害人等所有之財物得逞。嗣於九十
    六年一月二十五日下午五時四十分許，警方在臺南縣西港鄉
    ○○村○○○○○道路一處，發現甲○○、丁○○二人共乘
    懸掛如附表編號一所示庚○○失竊車牌之自小客車，行跡可
    疑，遂上前攔查，當場在該車內查獲庚○○失竊之車號ＵＢ
    ─九五五五號車牌二面（已發還庚○○）、乙○及丙○○失
    竊之不鏽鋼門三扇、欄杆二支（已分別發還乙○及丙○○）
    ，及前揭油壓剪一支、扳手起子四支、螺絲起子四支、老虎
    鉗子三支，始循線查獲上情。
二、證據名稱：
  (一)被告甲○○、丁○○二人於警詢及偵審中之自白。
  (二)證人庚○○、戊○○、乙○、丙○○於警詢之證述。
  (三)證人即共犯甲○○於警詢及偵查中之證述（對被告丁○○而
    言）。
  (四)證人即共犯丁○○於警詢及偵查中之證述（對被告甲○○而
    言）。
  (五)贓物認領保管單三件、照片十五張。
  (六)扣案之油壓剪一支、扳手起子四支、螺絲起子四支、老虎鉗
    子三支。
三、核被告甲○○所為如附表編號一所示之犯行及其與丁○○二
    人所為如附表編號二所示之犯行，均係犯刑法第三百二十條
    第一項之普通竊盜既遂罪。又扣案之油壓剪一支、扳手起子
    四支、螺絲起子四支、老虎鉗子三支，均係質地堅硬之物品
    ，客觀上均足以危害他人生命、身體之安全，可供兇器使用
    ；而攜帶兇器竊盜罪，只須於行竊時，有攜帶具有危險性之
    兇器即足，並不以攜帶之初，即有行兇之意圖為必要，是被
    甲○○、丁○○二人共同意圖為自己不法之所有，共同攜帶
    前揭兇器，先後於附表編號三、四所示時、地行竊得逞，核
    其所為，均係犯刑法第三百二十一條第一項第三款之攜帶兇
    器竊盜既遂罪，且被告二人所為此二次之攜帶兇器竊盜犯行
    之時間雖僅相隔半小時，犯罪手段也相似，但該二次之行竊
    地點不同、所侵害者又係不同之財產法益，應不符合「接續
    犯」之成立要件，併此敘明。又被告二人就附表編號二、三
    、四所示之犯行，有犯意之聯絡及行為之分擔，應論以共同
    正犯。另被告甲○○所犯如附表編號一至四所示之二次普通
    竊盜既遂、二次攜帶兇器竊盜既遂犯行；以及被告丁○○所
    犯如附表編號二至四所示之一次普通竊盜既遂、二次攜帶兇
    器竊盜既遂犯行，犯意各別，行為不同，應各自分論併罰。
    再查被告甲○○有如前述之前案科刑及執行紀錄，有卷附臺
    灣高等法院被告前案紀錄表可按，其受有期徒刑之執行完畢
    ，五年以內故意再犯本案四件有期徒刑以上之罪，為累犯，
    應各依刑法第四十七條第一項之規定加重其刑。爰審酌被告
    二人不思正途，隨意竊取他人財物，毫無尊重他人所有物之
    體認，欠缺法紀觀念，及渠二人之前科素行、犯罪目的、手
    段、所得財物價值暨犯罪後均坦承犯行、頗有悔意等一切情
    狀，分別就被告二人所犯如附表所示各罪，分別量處如主文
    所示之刑，並分別就渠二人所處有期徒刑部分，定其應執行
    之刑；拘役部分，則併諭知易科罰金之折算標準。本院審酌
    上情，認公訴人對被告甲○○、丁○○二人各具體求刑一年
    六月及一年，猶屬過重，認量處如主文所示之刑，核與其罪
    刑較為相當，併此敘明。另扣案之油壓剪一支、板手起子四
    支、螺絲起子四支、老虎鉗子三支，均係被告甲○○所有，
    供其與被告丁○○二人共犯如附表編號三、四所示犯罪所用
    之物，業據被告二人於警詢及偵查中分別供明在卷，爰依刑
    法第三十八條第一項第二款之規定宣告沒收。
四、依刑事訴訟法第二百七十三條之一第一項、第二百九十九條
    第一項前段、第三百十條之二、第四百五十四條第一項，刑
    法第二十八條、第三百二十條第一項、第三百二十一條第一
    項第三款、第五十一條第五款、第四十七條第一項、第三十
    八條第一項第二款、第四十一條第一項前段，刑法施行法第
    一條之一第一項、第二項前段，判決如主文。
五、如不服本判決，應於判決送達後十日內，向本院提出上訴狀
    。
本案經檢察官己○○到庭執行職務。
中　　華　　民　　國　　96　　年　　2 　　月　　27　　日
　　　　　　　　　刑事第七庭    法　官　林欣玲
以上正本證明與原本無異。
　　　　　　　　　　　　　　　　書記官  鄭佩玉
中　　華　　民　　國　　96　　年　　2 　　月　　27　　日
附錄本案論罪科刑法條全文：
刑法第320條
意圖為自己或第三人不法之所有，而竊取他人之動產者，為竊盜
罪，處 5 年以下有期徒刑、拘役或 5 百元以下罰金。
意圖為自己或第三人不法之利益，而竊佔他人之不動產者，依前
項之規定處斷。
前二項之未遂犯罰之。
刑法第321條
犯竊盜罪而有左列情形之一者，處 6 月以上、 5 年以下有期徒
刑：
一  於夜間侵入住宅或有人居住之建築物、船艦或隱匿其內而犯
    之者。
二  毀越門扇、牆垣或其他安全設備而犯之者。
三  攜帶兇器而犯之者。
四  結夥三人以上而犯之者。
五  乘火災、水災或其他災害之際而犯之者。
六  在車站或埠頭而犯之者。
前項之未遂犯罰之。
附表：
 ┌──┬───┬──────┬─────┬────────┬──────┬─────┐
 │編號│行為人│犯 罪 時 間 │ 犯罪地點 │被害人及行為態樣│ 所 得 財 物│ 所犯法條 │
 ├──┼───┼──────┼─────┼────────┼──────┼─────┤
 │ 一 │甲○○│九十六年一月│臺南縣西港│獨自一人徒手竊取│車牌二面    │刑法第三百│
 │    │      │十八日中午十│鄉東竹林八│庚○○所有之車牌│            │二十條第一│
 │    │      │二時三十分許│之一號旁  │號碼ＵＢ─九五五│            │項之普通竊│
 │    │      │            │          │五號之車牌二面後│            │盜既遂罪。│
 │    │      │            │          │，將之懸掛於王世│            │          │
 │    │      │            │          │雄所有之自小客車│            │          │
 │    │      │            │          │（引擎號碼ＹＬＮ│            │          │
 │    │      │            │          │三○三ＧＬ一九六│            │          │
 │    │      │            │          │四八號）前、後。│            │          │
 ├──┼───┼──────┼─────┼────────┼──────┼─────┤
 │ 二 │甲○○│九十六年一月│臺南縣七股│由甲○○負責把風│不鏽鋼方形水│刑法第三百│
 │    │丁○○│二十四日晚上│鄉後港村港│，丁○○則徒手竊│桶一個，價值│二十條第一│
 │    │      │十時三十分許│東五八號「│取戊○○管領之不│約新臺幣（下│項之普通竊│
 │    │      │            │天后宮」前│鏽鋼方形水桶一個│同）三千元。│盜既遂罪。│
 │    │      │            │樓梯階上  │。              │            │          │
 ├──┼───┼──────┼─────┼────────┼──────┼─────┤
 │ 三 │甲○○│九十六年一月│臺南縣將軍│甲○○與丁○○二│不鏽鋼門一扇│刑法第三百│
 │    │丁○○│二十五日下午│鄉廣山村「│人共同攜帶甲○○│，價值約一萬│二十一條第│
 │    │      │四時許      │孝恩堂」  │所有之油壓剪一支│元。        │一項第三款│
 │    │      │            │          │、板手起子四支、│            │之攜帶兇器│
 │    │      │            │          │螺絲起子四支、老│            │竊盜既遂罪│
 │    │      │            │          │虎鉗子三支至左址│            │。        │
 │    │      │            │          │「孝恩堂」，由被│            │          │
 │    │      │            │          │告丁○○負責把風│            │          │
 │    │      │            │          │，甲○○則持上開│            │          │
 │    │      │            │          │行竊工具中之板手│            │          │
 │    │      │            │          │起子一支，撬開該│            │          │
 │    │      │            │          │處由乙○管領之不│            │          │
 │    │      │            │          │鏽鋼門一扇（長約│            │          │
 │    │      │            │          │二百三十公分、寬│            │          │
 │    │      │            │          │約六十公分），再│            │          │
 │    │      │            │          │由渠二人將該門搬│            │          │
 │    │      │            │          │上前揭自小客車，│            │          │
 │    │      │            │          │以此方式共同竊取│            │          │
 │    │      │            │          │上開不鏽鋼門得手│            │          │
 │    │      │            │          │。              │            │          │
 ├──┼───┼──────┼─────┼────────┼──────┼─────┤
 │ 四 │甲○○│九十六年一月│臺南縣佳里│甲○○與丁○○二│不鏽鋼門二扇│刑法第三百│
 │    │丁○○│二十五日下午│鎮嘉福里「│人共同攜帶上開油│及欄杆二支，│二十一條第│
 │    │      │四時三十分許│林姓宗祠」│壓剪一支、板手起│價值合計約二│一項第三款│
 │    │      │            │          │子四支、螺絲起子│萬元。      │之攜帶兇器│
 │    │      │            │          │四支、老虎鉗子三│            │竊盜既遂罪│
 │    │      │            │          │支至左址「林姓宗│            │。        │
 │    │      │            │          │祠」，由丁○○把│            │          │
 │    │      │            │          │風，甲○○則持上│            │          │
 │    │      │            │          │開行竊工具中之螺│            │          │
 │    │      │            │          │絲起子一支，撬開│            │          │
 │    │      │            │          │該處丙○○管領之│            │          │
 │    │      │            │          │不鏽鋼門二扇（長│            │          │
 │    │      │            │          │均約二百三十公分│            │          │
 │    │      │            │          │、寬均約八十公分│            │          │
 │    │      │            │          │）及欄杆二支（長│            │          │
 │    │      │            │          │均約一公尺），再│            │          │
 │    │      │            │          │由渠二人將門及欄│            │          │
 │    │      │            │          │杆搬上前揭自小客│            │          │
 │    │      │            │          │車，以此方式共同│            │          │
 │    │      │            │          │竊取上開不鏽鋼門│            │          │
 │    │      │            │          │及欄杆得手。    │            │          │
 └──┴───┴──────┴─────┴────────┴──────┴─────┘
